臺灣臺中地方法院刑事判決　　　　　100年度簡上字第344號
上　訴　人　臺灣臺中地方法院檢察署檢察官
被　　　告　張意光
上列上訴人因被告妨害自由案件，不服中華民國100年7月4日本
院100年度簡字第454號第一審簡易判決 (起訴案號：臺灣臺中地
方法院檢察署100年度偵字第4948號)，提起上訴，本院管轄之第
二審合議庭判決如下：
    主  文
上訴駁回。
張意光緩刑貳年。
    犯罪事實及理由
一、本案經本院合議庭審理結果，除加列被告張意光於本院審理
    時之自白、本院100年10月6日審理時勘驗被害人陳許雅惠提
    出之行車紀錄器畫面之勘驗紀錄為證據外，認第一審簡易判
    決認事用法及量刑均無不當，應予維持，並引用臺灣臺中地
    方法院檢察署檢察官起訴及第一審簡易判決書記載之事實、
    證據及理由(如附件)。
二、上訴人上訴意旨略以：被告張意光於警詢、偵訊均否認犯行
    ，幸被害人陳許雅惠有行車紀錄器錄影畫面為佐，始得揭發
    被告本件犯行，然被告犯後並無反省認錯，且未與被害人陳
    許雅惠和解，犯後態度不佳，原審量刑過輕，有違比例原則
    及公平原則，爰請撤銷原判決，另為適當之判決等語。
三、按量刑輕重，係屬事實審法院得依職權自由裁量之事項，苟
    已斟酌刑法第57條各款所列情狀而未逾越法定刑度，不得遽
    指為違法，最高法院著有72年臺上字第6696號、75年臺上字
    第7033號判例可資參照；且在同一犯罪事實與情節，如別無
    其他加重或減輕之原因，下級審量定之刑，亦無過重或失輕
    之不當情形，則上級審法院對下級審法院之職權行使，原則
    上應予尊重(最高法院85年度臺上字第2446號判決意旨參照)
    。查第一審簡易判決依具體個案認定事實，以被告所為係犯
    刑法第305條恐嚇危害安全罪，罪證明確，並參酌各項量刑
    事由，量處被告拘役20日及諭知易科罰金之折算標準，依前
    揭最高法院判例及判決意旨，難認第一審簡易判決量刑有違
    法或不當之情事。第一審簡易判決認事用法既無任何違誤，
    量刑亦稱妥適，上訴人提起上訴，為無理由，應予駁回。
四、次按刑罰之目的固有處罰行為人之意義，惟依現今通行之概
    念係重在教育，並非重在懲罰，本案被告張意光因一時失慮
    ，致罹刑章，犯罪後於原審及本院審理時坦承罪行，且於本
    院審理時已與被害人陳許雅惠達成和解，有本院100年度司
    中調字第2631號調解程序筆錄1紙附卷可參，顯有悔意，又
    被告未曾因故意犯罪受有期徒刑以上刑之宣告，此有臺灣高
    等法院被告前案紀錄表在卷可按等一切情況，認被告經此教
    訓後，當知所警愓，信無再犯之虞，第一審簡易判決對被告
    所宣告之刑，以暫不執行為適當，爰依刑法第74條第1項第1
    款併予宣告緩刑2年，期使其日後謹慎行事，並勵自新。
五、應適用之法律：
    依刑事訴訟法第455條之1第1項、第3項、第373條、第368條
    ，刑法第74條第1項第1款，判決如主文。
本案經檢察官陳興男到庭執行職務。
中    華    民    國   100    年    10    月    20    日
                  刑事第十七庭審判長法  官  廖純卿
                                    法  官  呂綺珍
                                    法  官  簡芳潔
以上正本證明與原本無異。
不得上訴。
                                    書記官  余怜儀
中    華    民    國   100    年    10    月    20    日
附錄論罪科刑法條全文：
中華民國刑法第305條
以加害生命、身體、自由、名譽、財產之事，恐嚇他人致生危害
於安全者，處2年以下有期徒刑、拘役或3百元以下罰金。